# 求助陈老师：发行可转换公司债券，赎回权和回售权是否应分拆？

提问人：Q 姜 时间：2023-05-04 09:41:
求助陈老师：
A上市公司发行可转换公司债券，同时约定了赎回条款和回售条款：
1 、 赎回权：在转股期内，如果公司股票在连续三十个交易日内至少有十五个交易日的收盘价不低于当期转股价格的130%（含130%），公司有权决定按照可 转换公司债券面值加当期应计利息的价格赎回全部或部分未转股的可转换公司债券。
2 、回售权：最后两个计息年度，如果公司股票在任何连续三十个交易日的收盘价低于当期转股价格的70%，债券持有人有权全部或部分按面值加上当期应计利息的价格回售给A公司。
赎回权和回售权的经济特征和风险与主合同的经济特征和风险不紧密相关，根据 22 号准则第二十五条的规定，应当进行分拆，但实务中通常未做分拆。
相关规定：
22 号应用指南：嵌入在主债务工具或保险合同中的看涨期权、看跌期权或提前偿付选择权不与主合同工具紧密相关，除非在每一行权日，该期权的行权价大致等于主债务工具的摊余成本或主保险合同的账面价值。判断：由于分拆了可转换权，主债务工具的实际利率不太可能与合同利率相同，也就是说，主债务工具的摊余成本不太可能与面值大致相等，所以，赎回权、回售权与主债务工具不紧密相关，应当分拆。
IAS32号金融工具列报 31 ：......当将复合工具初始账面金额在其权益部分和负债部分之间分配时，应从复合工具整体的公允价值中扣除单独确定的负债价值，其剩余金额作为权益部分的价值。复合金融 工具中除了权益部分（如权益转换期权）之外嵌入的任何衍生部分（如看涨期权）的价值，都包含在负债部分之中。判断：赎回权、回售权不应当分拆。
问题：
1 、实务中，赎回权和回售权是否应当分拆？
2 、若应当分拆，要如何分拆？
谢谢！

回答人：chenyiwei
赎回权是发行人享有的权利（对应是持有人的义务），而回售权则相反，因此这两者应分别作为两项衍生工具进行分拆处理，分别确认为一项金融资产和一项金融负债。
这两者都是与股价挂钩，其内在价值均由股份公允价值和转股价之间的差额确定，因此两者的公允价值也存在一定关联，很可能其中一项的公允价值为零，即较不可能出现两者公允价值均不为零的情况，具体建议咨询金融工具估值方面的专业人士意见。